

### CONTACTS

- <u>GitHub</u>
- <u>Linkedin</u>
- <u>Telegram</u>
- <u>Instagram</u>

## **SKILLS**

- HTML
- CSS, SCSS, BEM
- JavaScript (JQuery)
- Adaptive web design
- GitHub
- Gulp, prepros
- Adobe Photoshop

## LANGUAGES

English - B1 Русский - свободно Украинский - свободно

# SERGEY MORGOVSKY

## Junior Front-End Developer

#### **ABOUT ME**

Меня зовут Сергей Морговский, мне 25 лет. Родился и проживаю в Украине, г. Житомир. Самостоятельно изучаю вёрстку. Планирую стать профессионалом в Front-end разработке. Мне нравится прорабатывать дизайн веб-сайтов и вебинтерфейс, создавать что-то новое и улучшать старое, решать поставленные задачи, искать интересные решения. Каждый день я совершенствуюсь и изучаю новую информацию.

### **WORK EXPERIENCE**

**3D Modeling Specialist,** Hover Inc.

JUN 2020 - JUN 2021

Agronomist, Gartneriet Knoppen

August 2019 - August 2020

Cook, Restaurant

2016 - 2019

Operator, Call-center

2015 - 2016

## **EDUCATION**

Полтавский университет экономики и торговли *Технология пищевой промышленности* | 2015 - 2019

Житомирский национальный агроэкологический университет

Агрономия | 2015 - 2020

# My website with examples

https://sergeymsky.github.io/SergeyMsky/